【裁判字號】    95,上易,565
【裁判日期】    950627
【裁判案由】    竊佔
【裁判全文】
臺灣高等法院臺中分院刑事判決         95年度上易字第565號
上  訴  人
即  被  告  乙○○
上列上訴人因竊佔案件，不服臺灣彰化地方法院94年度訴字第61
3號，中華民國95年3月17日第一審判決（起訴案號：臺灣彰化地
方法院檢察署93年度偵字第5083號），提起上訴，本院判決如下
：
    主      文
上訴駁回。
    事實及理由
一、本案經本院審理結果，認第一審判決認事用法及量刑均無不
    當，應予維持，並引用第一審判決書記載之事實、證據及理
    由（如附件）。
二、查彰化縣二林鎮○○段4- 2地號土地係國有交通用地，同段
    4-7地號土地則係甲○○所有之土地等情 ，有彰化縣二林地
    政事務所94年11月11日二地乙字第0940006228號函及該函後
    附之土地登記公務用謄本在卷可稽。又被告搭蓋之水泥牌樓
    一座，佔用該段4-2地號土地之面積為 0.0014公頃，其西側
    牌樓之牌簷延伸至該段 4-7地號土地上方之面積則為0.0006
    公頃一節，亦有彰化縣二林地政事務所94年12月19日二地乙
    字第0940007242號函附之93年10月22日土地複丈成果圖一件
    在卷可憑，而被告對於所搭建之牌樓有佔用上開土地之事實
    ，亦不否認，惟辯稱：該牌樓於民國（下同）81年間即行建
    造，91年間伊接任「玉勒順天府」主任委員，只是將舊牌樓
    加以修建，並不知有佔用他人土地，亦無佔用故意云云，但
    查被告於92年間搭建之牌樓，係將原來鐵製之廟宇牌樓拆除
    後，重新以水泥搭蓋，且該水泥牌樓較之原鐵製牌樓之範圍
    為大等情，有上開新、舊牌樓之照片各一幀在卷可稽，且經
    證人即受被告委託搭建上開水泥廟宇牌樓、不知情之余樹根
    於原審到庭證述屬實，被告在原審亦供稱：「牌樓靠近田的
    部分位置沒有變，舊牌樓靠近東邊圳溝那側的柱子，因為道
    路拓寬後，牌樓外面還有一小段道路，會影響行車安全，才
    會把東邊的牌柱再往外蓋」等語。足見被告於92年間所搭蓋
    之牌樓，與81年間搭設之牌樓，並不相同，且被告係將原鐵
    製牌樓拆除後，另行以水泥搭蓋，其範圍亦已超出原鐵製牌
    樓坐落之處。被告坦認其於92年間所搭建牌樓坐落之土地，
    並非屬其個人或「玉勒順天府」所有、管領之土地，且在上
    開道路用地搭蓋廟宇牌樓時，並沒有經過鄉公所之同意等語
    ，則被告辯稱只是修建，並非新建，主觀上並無竊佔之故意
    云云，自無可採。其上訴意旨仍執詞無佔用他人土地之犯意
    云云，非可採取，又謂原審量刑過重云云，但查被告所興建
    之牌樓 ，迄今只是將西側牌樓之牌簷延伸至該4-7號地上之
    部分拆除，其餘佔用該4 -2號國有地之牌樓皆未拆除且尚未
    經國有財產局同意其使用該土地，原審因予酌情量處拘役五
    十日，並無不當，又其既不肯將牌樓拆除，亦不宜為緩刑之
    諭知，上訴為無理由，應予駁回。
三、據上論斷，應依刑事訴訟法第373條、第368條，判決如主文
    。
本案經檢察官丙○○到庭執行職務。
中    華    民    國    95    年    6     月    27    日
            刑事第三庭  審判長法  官  王  增  瑜
                              法  官  廖  柏  基
                              法  官  陳  欣  安
上列正本證明與原本無異。
不得上訴。
                              書記官  阮  正  枝
中    華    民    國    95    年    6     月     28   日
附錄
刑法第320條第1、2項：
意圖為自己或第三人不法之所有，而竊取他人之動產者，為竊盜
罪，處五年以下有期徒刑、拘役或五百元以下罰金。
意圖為自己或第三人不法之利益，而竊佔他人之不動產者，依前
項之規定處斷。
                                                      Ａ


司法院資訊處製作；財團法人民間司法改革基金會備份。
